

CARLOS HERRERA

Desarrollador .Net Junior.

(+502) 41487786

carloshl.code21@gmail.com

https://www.linkedin.com/in/carlos-herrera-code502

portafolio-carlos-herreracode502

EDUCACIÓN

Ingeniería en Sistemas (Pensum cerrado)

 Universidad de Occidente "Udeo"

2018-2021

Bachiller en Computación

 Colegio Privado Mixto "AMERICANO"

2016-2017

HABILIDADES

- HTML
- CSS
- JAVASCRIPT
- BOOTSTRAP
- JQUERY
- JAVA
- PHP
- SQL
- MYSQL
- SENDGRID
- GITHUB
- GIT

IDIOMAS

ESPAÑOL: Nativo.

• INGLÉS: Básico(A2).

PERFIL

Tengo 2 años de experiencia en programación, análisis y desarrollo de sistemas. Mi enfoque se centra en resolver problemas, construir software eficiente de alta calidad y mejorar constantemente mis habilidades técnicas. Valoro la colaboración, el trabajo en equipo, además de que estoy comprometido en contribuir al éxito de los proyectos en los que participo.

EXPERIENCIA

Desarrollador Junior Independiente

2022 - Actualmente

Profesional Independiente

Desarrollo de sistemas web, escritorio y móvil utilizando c# y .net como base principal, haciendo uso de sistemas de gestión de bases de datos relacionales como sql y mysql. Aplicando patrones de diseño, principios de buenas prácticas y entrega continua en distintos lenguajes / tecnologías.

Desarrollador Android

2021/09 - 2021/11

Asilo de Ancianos San Vicente de Paúl

Desarrollo de una aplicación Android para el monitoreo de una cámara de videovigilancia IP de un módulo ESP32-Cam conectado a través de una red LAN.

CURSOS Y CERTIFICACIONES

- Aprende .Net MVC6 haciendo proyectos.
- Curso completo de .Net MVC5.
- Diseño básico de páginas web.
- Programación por capas C# y SQL.
- Introducción a la programación.
- Introducción a la ciberseguridad.
- Curso avanzado de Microsoft Office 2013.